臺灣臺南地方法院民事裁定
111年度家護字第1498號
聲  請  人  甲○○    住○○市○○區○○路000號
相  對  人  乙○○  
上列聲請人聲請對相對人核發通常保護令事件，本院裁定如下：
    主  文
聲請駁回。
程序費用由聲請人負擔。
    理  由
一、聲請意旨略以：聲請人甲○○與相對人乙○○為母子，具家庭暴
    力防治法所定之家庭成員關係。民國111年11月6日上午7時
    許，相對人在臺南市○○區○○路000號住處，見到聲請人即不
    讓聲請人進入屋內，並取走房屋鑰匙，並以對聲請人以言語
    及精神騷擾，已發生家庭暴力事件，並認聲請人有繼續遭受
    相對人實施不法侵害行為之危險等語，依家庭暴力防治法之
    規定，聲請核發該法第14條第1 項第1 、2 款內容之保護令
    。
二、按「保護令之程序，除本章別有規定外，適用家事事件法有
    關規定」、「家事非訟事件，除法律別有規定外，準用非訟
    事件法之規定」、「民事訴訟法有關送達、期日、期間及證
    據之規定，於非訟事件準用之」、「當事人主張有利於己之
    事實者，就其事實有舉證之責任。」，家庭暴力防治法第20
    條第1 項、家事事件法第97條、非訟事件法第31條、民事訴
    訟法第277 條前段分別定有明文。而家庭暴力防治法關於保
    護令之立法，乃是法律針對家庭暴力之被害人，於其遭受加
    害人虐待或威嚇等危險時，用以禁止加害者繼續施暴之緊急
    救濟程序，是以聲請人聲請通常保護令，必須證明有正當、
    合理、可信屬實之理由，足認被害人本人或其家人有受相對
    人虐待或威嚇之現時或急迫危險存在，如不核發保護令將無
    法立即防止相對人之侵害性行為，而導致被害人受致傷害，
    始足以當之。且依上開法條之規定及立法意旨說明，聲請人
    就聲請保護令之事件，除須舉證證明已發生家庭暴力之行為
    外，尚須證明被害人是否有「繼續」遭相對人身體上及精神
    上不法侵害之「危險」存在。
三、經查，本件聲請人主張遭受相對人實施上揭不法侵害行為，
    有再受家庭暴力之危險等情，聲請人應就其主張之上開事實
    是否屬實，及是否有「繼續」遭受相對人身體上及精神上不
    法侵害之「危險」之事實，舉證證明之。本件聲請人固提出
    臺南市政府警察局歸仁分局關廟分駐所調查筆錄、家庭暴力
    通報表等件（見本院卷第11-12、17-19頁）為證。惟本院審
    酌上揭調查筆錄、通報表均係警方依據聲請人單方面陳述所
    為之紀錄，尚無其他證據可資為佐。況聲請人及陪同聲請人
    到庭即聲請人之子林○龍於本院審理時均陳稱:相對人於1個
    月前因病發，就亂來，亂把鄰居的東西用壞，當天就被警察
    移送至嘉南療養院精神科住院中等語(見本院卷第41-43頁)
    ，並參照上開說明，保護令設計之目的，乃是法律針對家庭
    暴力之被害人，於其遭受加害人虐待或威嚇等危險時，用以
    禁止加害者繼續施暴之緊急救濟程序。從而，相對人固有對
    聲請人為精神上之暴力行為，但審酌聲請人指稱相對人對其
    實施家暴行為日期與聲請人於本院審理時所稱相對人精神病
    發之時間為同一時間，而相對人既罹有精神疾患，則其所為
    前揭暴力行為是否屬家庭暴力防治法所欲防治之家庭暴力，
    尚非無疑，本院綜合前開事證，認為依本件調查證據之結果
    ，縱相對人曾對聲請人施以家庭暴力行為，然此係因相對人
    在罹有精神疾病且受外在刺激影響之情況下所為一時性過激
    反應，要非相對人欲以暴力手段建立對聲請人之控制力或權
    力，即不能認屬家庭暴力防治法所規範之虐待或精神上、身
    體上之不法侵害行為。
四、綜上所述，聲請人不能證明其有遭相對人實施家庭暴力且有
    繼續遭相對人不法侵害之危險，依上開法律規定及說明，本
    件聲請為無理由，應予駁回。惟倘日後仍有家庭暴力行為之
    發生，聲請人自得檢具相關事證，另行提出民事保護令之聲
    請，附此敘明。
五、依家庭暴力防治法第20條第1 項，家事事件法第97條，非訟
    事件法第2l條第2 項，民事訴訟法第78條，裁定如主文。
中　　華　　民　　國　　111 　年　　12　　月　　22　　日
                  家事法庭  法  官  陳文欽
以上正本係照原本做成。
如對本裁定抗告須於裁定送達後10日內向本院提出抗告狀。
中　　華　　民　　國　　111 　年　　12　　月　　22　　日
                            書記官  易佩雯